# 就合并事项求助陈版

提问人：sjlw 时间：2017-12-07 23:51:08
陈版您好，现有甲与乙共同设立有限责任公司C，C公司注册资本 1000 万元，其中甲认缴 510 万元，持股比例51%，乙认缴 490 万元，持股比例49%，章程及甲乙协议约定，双方按认缴注册资本比例享受权益，现甲已经实缴了认缴的注册资本，乙还未实缴认缴的注册资本（乙未实缴不违反章程、协议关于实际出资时间的约定），请问这种情况下，甲是按实缴资本100%合并报表，还是按认缴注册资本比例51%来合并报表呢？盼您不吝赐教，谢谢您！

回答人：chenyiwei
这种情况，对C的净资产中的投入资本部分，各股东按其实缴出资比例享有这部分权益；对留存收益和其他综合收益部分，按股东之间的约定，依据认缴出资比例分享权益和损益。